---
title: <span style="color:#034a94"> **Importar bases dedatos**</span>
author: "Nivelatorio de Estadística"
output: html_document
css: style.css
---

```{r setup, include=FALSE}
knitr::opts_chunk$set(echo = TRUE, comment = NA)
#Colombia<-readRDS("/home/deg/Documentos/Javeriana/Ms en Ciencia de Datos/repository/dataset/Colombia.RDS")


# Carga las librerías
library(knitr)
library(kableExtra)
library(dplyr)
```


<br/><br/>

# <span style="color:#034a94">**Importar datos en R**</span>    

<br/><br/>

Para el uso de los datos en R, se requiere importarlos al sistema, pudiendose realizar de varias formas:

Inicialmente supondremos que la base de datos se encuentra en una carpeta de nuestro computadora en formato csv, xlsx o txt

<br/><br/> 
 
## <span style="color:#034a94">**Utilizando el menú RStudio**</span> 

<br>

### <span style="color:#034a94">**Caso formato .csv** : *File /Import Dataset/From text (base)*</span> 

<br/>

<iframe width="800" height="450" src="https://www.youtube.com/embed/g8p_Rn8C6oU" title="YouTube video player" frameborder="0" allow="accelerometer; autoplay; clipboard-write; encrypted-media; gyroscope; picture-in-picture" allowfullscreen></iframe>

<br/><br/>

###  <span style="color:#034a94">**Caso formato .xlsx**: *File/ Import Dataset/ From Excel*</span> 

<br/>

<iframe width="800" height="450" src="https://www.youtube.com/embed/wB7zmFKRjFk" title="YouTube video player" frameborder="0" allow="accelerometer; autoplay; clipboard-write; encrypted-media; gyroscope; picture-in-picture" allowfullscreen></iframe>

<br/><br/>

## <span style="color:#034a94">**Utilizando el paquete Rcmdr y RcomdrMisc**</span>  

<br/>

Estos paquetes que activa una interfas de R que trabaja con menus y ventanas con un proceso parecido al anterio

<br/><br/>

## <span style="color:#034a94">**De forma automática**</span>

<br/>

Podemos importar la base de datos de un repositorio que maneje **API** que es un permiso a traves de un token. En este caso debemos solicitar el token e instalar el paquete RSocrata

<br/>

Por ejemplo

Instalación de paquetes requeridos

```{r, eval=FALSE }
# install.packages("RSocrata", dependencies = TRUE)   # instalación de paquete RSocrata
 library(RSocrata)    # llamado de libreria
 # token <- "zxMsD6eXc0zlEMryRGW87Hwrz"  # token
 # Colombia <- read.socrata("https://www.datos.gov.co/resource/gt2j-8ykr.json", app_token = token) # lectura 
```

Este proceso tarde unos minutos pues  la base es grande

Para guardar el archivo en mi PC, el formarto RDS es menos pesado En ete caso se guarda el archivo con el nombre de *Colombia.RDS* en la carpeta *data/*

<br/><br/>

```{r, eval=FALSE}
# Guardar el archivo en formato RDS
saveRDS(Colombia, file = "data/Colombia23.RDS") 
```

<br/><br/>

```{r, eval=FALSE}
# Guardar el archivo en formato CSV
write.csv(datos, file = "data/Colombia.csv", row.names = 1)
```


<br/><br/>


## <span style="color:#034a94">**Cargar datos desde un paquete de R**</span>

<br/>

Podemos trabajar con dataset disponible en los paquetes de R. Para ello solo utilizamos la función `data()`

<br/>

```{r, eval=FALSE}
data(iris)  # data set iris
data(cars)  # data set cars
```

<br/><br/>

## <span style="color:#034a94">**Importar datos en diferentes formatos**</span>

Ahora si tenemos  un archivo en nuestra computadora y no conosco la ruta de donde se encuentra, podemos utilizar la función `file.choose()`  para determinar  la ruta donde esta  el archivo  y luego copiarla en la función de lectura, 

<br/>

```{r, eval=FALSE, warning=FALSE, message=FALSE}
file.choose()
```

<br/>

En mi caso se genera la ruta "data/Colombia.RDS"


```{r, eval=FALSE}
Colombia<- readRDS("data/Colombia23.RDS")
```

<br/><br/>